【裁判字號】    92,上易,980
【裁判日期】    920430
【裁判案由】    違反專利法
【裁判全文】
臺灣高等法院刑事判決                            九十二年度上易字第九八○號
    上  訴  人  臺灣臺北地方法院檢察署檢察官
    被      告  甲○○
右上訴人因被告違反專利法案件，不服臺灣臺北地方法院九十一年度易字第五一二號
，中華民國九十二年三月三日第一審判決（起訴案號：臺灣臺北地方法院檢察署九十
年度偵字第一五一三二號），提起上訴，本院判決如左：
    主  文
原判決撤銷。
本件免訴。
    理  由
一、本件公訴人聲請簡易判決處刑意旨詳如附件。
二、按犯罪後之法律已廢止其刑罰者，應諭知免訴之判決，並得不經言詞辯論為之，
    刑事訴訟法第三百零二條第四款、第三百零七條分別定有明文。又按中央法規標
    準法第二十二條第一項、第三項分別規定：「法律之廢止，應經立法院通過，總
    統公布」、「依前二項程序廢止之法規，得僅公布或發布其名稱及施行日期；並
    自公布或發布之日起算，至第三日起失效」，乃因公布廢止法律之名稱而達周知
    效果後，整部法律即行廢止，是得依該條第三項規定「僅公布或發布其名稱及施
    行日期」而廢止之法律，係指廢止整部法律而言，不包括廢止法律部分條文之情
    形。另依同法第十四條規定：「法規特定有施行日期，或以命令特定施行日期者
    ，自該特定日起發生效力」，而專利法於九十二年二月六日修正，已將原專利法
    第五章罰則部分全部刪除，廢止刑罰規定，惟本次修正專利法特於第一百三十八
    條規定：「本法除第十一條自公布日施行外，其餘條文之施行日期，由行政院定
    之」，則該法在行政院公布施行日前，雖經總統公布，仍尚未生效，應迄行政院
    於九十二年三月三十一日以行政院院臺經字第○九二○○一六七一九號令發布九
    十二年二月六日修正公布「專利法」，定自九十二年三月三十一日施行始生效力
    ，即該修正專利法廢止刑罰之規定，應自九十二年三月三十一日生效。
三、原判決以修正後之專利法，既已於九十二年二月六日經總統公布，依中央法規標
    準法第二十二條第三項規定，即自同年二月八日起生效，未待行政院公布施行日
    ，即認修正之專利法已生效，將本件諭知免訴，尚有未合，檢察官上訴意旨指摘
    原判決不當，為有理由，自應由本院將原判決撤銷改判，爰依上開規定，為本件
    免訴之判決，並不經言詞辯論為之。
據上論斷，應依刑事訴訟法第三百六十九條第一項前段、第三百六十四條、第三百零
二條第四款、第三百零七條，判決如主文。
中      華      民      國    九十二    年      四      月     三十     日
                              臺灣高等法院刑事第二十庭
                                  審判長法  官  葉  麗  霞
                                        法  官  李  錦  樑
                                        法  官  李  春  地
右正本證明與原本無異。
不得上訴。
                                        書記官  柳  秋  月
中      華      民      國    九十二    年      四      月     三十     日


司法院資訊處製作；財團法人民間司法改革基金會備份。
